【裁判字號】    98,聲,402
【裁判日期】    980507
【裁判案由】    返還擔保金
【裁判全文】
臺灣臺南地方法院民事裁定               98年度聲字第402號
聲   請   人  甲○○
相   對   人  維福眼鏡有限公司
兼法定代理人  乙○○
上列當事人間聲請返還擔保金事件，本院裁定如下：
    主  文
本院八十五年度存字第五三一九號擔保提存事件聲請人所提存之
擔保金新臺幣萬仟佰拾元，准予返還。
聲請程序費用由相對人負擔。
    理  由
一、按訴訟終結後，供擔保人證明已定20日以上之期間，催告受
    擔保利益人行使權利而未行使，或法院依供擔保人之聲請，
    通知受擔保利益人於一定期間內行使權利並向法院為行使權
    利之證明而未證明者，法院應依供擔保人之聲請，以裁定命
    返還其提存物，民事訴訟法第104條第1項第3款定有明文。
    此項規定於其他依法令供訴訟上之擔保者準用之，為同法第
    106條所明定。
二、聲請意旨略以：聲請人前為保全債權，曾經鈞院以85年度全
    字第3843號假扣押裁定，准聲請人提供新臺幣（下同）33,
    333元後，得就相對人之財產實施假扣押，聲請人因此提供
    33,333元之現金，經鈞院以85年度存字第5319號擔保提存事
    件受理提存在案，並以鈞院85年度執全字第3047號假扣押執
    行事件查封相對人之財產。嗣因相對人已清償完畢，聲請人
    除已聲請撤回上開假扣押執行程序外，亦已依民事訴訟法第
    104條第1項第3款之規定，聲請鈞院以98年度聲字第192號民
    事裁定，命相對人應於該裁定送達後20日內，就其因鈞院85
    年度執全字第3047號假扣押執行所受損害，向聲請人行使權
    利，並向鈞院提出已行使權利之證明，惟相對人迄今均未行
    使權利，爰依民事訴訟法第104條第1項第3款之規定，請求
    裁定准予返還上開擔保金等語。
三、經查：聲請人前開主張，業據其提出本院98年度聲字第192
    號限期行使權利裁定書暨確定證明書（以上均影本）為證，
    並經本院依職權調取前揭85年度存字第5319號擔保提存事件
    、85年度執全字第3047號假扣押執行事件（內含85年度全字
    第3843號假扣押事件）、98年度聲字第192號限期行使權利
    事件等卷宗核閱屬實，且查無相對人對聲請人提出損害賠償
    之請求，有本院民事紀錄科查詢表在卷可參。從而，聲請人
    依前揭規定聲請返還上開擔保金，自無不合，應予准許。
四、依民事訴訟法第95條、第78條，裁定如主文。
中    華    民    國    98    年    5     月    7     日
                  民事第一庭  法  官 張婷妮
以上正本係照原本作成。
如對本裁定抗告須於裁定送達後10日內向本院提出抗告狀，並應
繳納抗告裁判費新臺幣1,000元整。
中    華    民    國    98    年    5     月    7     日
                              書記官 楊建新


司法院資訊處製作；財團法人民間司法改革基金會備份。
